【裁判字號】    96,聲,1865
【裁判日期】    970131
【裁判案由】    返還提存物
【裁判全文】
臺灣桃園地方法院民事裁定              96年度聲字第1865號
聲  請  人  渣打國際商業銀行股份有限公司
           （原名：新竹國際商業銀行股份有限公司）
法定代理人  甲○○
相  對  人  乙○○原名：張瑞.
上列當事人間聲請返還提存物事件，本院裁定如下：
    主  文
本院九十三年度存字第二九二三號提存事件，聲請人所提存之中
央政府建設公債九十二年度甲類第四期公債、面額新臺幣壹佰萬
元券壹張，准予返還。
    理  由
一、按訴訟終結後，供擔保人證明已定二十日以上之期間，催告
    受擔保利益人行使權利而未行使，或法院依供擔保人之聲請
    ，通知受擔保利益人於一定期間內行使權利並向法院為行使
    權利之證明而未證明者，法院應依供擔保人之聲請，以裁定
    命返還其提存物，民事訴訟法第104 條第1 項第3 款定有明
    文。所謂訴訟終結，在因假扣押或假處分所供擔保之情形，
    該擔保係為保障受擔保利益人因不當假扣押或假處分所受損
    害而設，倘執行法院已依假扣押或假處分裁定實施假扣押或
    假處分之執行，該假扣押或假處分所查封之標的物，業經他
    債權人調卷聲請拍賣，且依強制執行程序拍定，則供擔保人
    已無從撤回假扣押、假處分之執行，且假扣押、假處分之執
    行標的物，經執行拍定後，該標的物已非受擔保利益人所有
    ，受擔保利益人如有損害，其損害額已得確定，自得行使其
    權利。
二、聲請意旨略以：聲請人前依本院87年度全字第1070號民事假
    扣押裁定，以本院87年度存字第1007號提存事件提存在案，
    並聲請本院87年度執全字第812 號假扣押強制執行在案，嗣
    聲請變換提存物，分別經本院90年度聲字第121 號、93年度
    聲字第947 號民事裁定准予變換提存物，並以本院93年度存
    字第2923號提存事件提存中央政府建設公債92年度甲類第4
    期公債，面額新臺幣100 萬元券1 張在案，而上開假扣押之
    執行標的物業經本院另案調卷拍賣執行完畢，且聲請人已聲
    請本院95年度全聲字第284 號裁定撤銷上揭假扣押裁定確定
    ，另向本院聲請通知相對人即受擔保利益人行使權利，經本
    院95年度聲字第1615號通知行使權利事件，發函通知相對人
    於收受通知後21日內行使權利，惟相對人迄今仍未行使，爰
    依法聲請返還提存物等語。
三、經查，聲請人主張之前揭事實，業據其提出本院93年度存字
    第2923號提存書、87年度全字第1070號假扣押裁定、95年度
    全聲字第284 號撤銷假扣押裁定暨確定證明書（以上均為影
    本）各乙份為證，復經本院依職權調閱上開卷宗核閱屬實，
    即已符合民事訴訟法第104 條第1 項第3 款所定之「訴訟終
    結」情形。又聲請人已聲請本院通知相對人如因執行假扣押
    事件受有損害者，應於期限內依法行使權利並向法院證明，
    亦經本院95年度聲字第1615號函催告相對人應依法行使權利
    在案，然相對人迄今並未對聲請人行使權利並向法院證明之
    事實，亦經本院調閱上開96年度聲字第1615號卷宗查閱無誤
    ，並有台灣新竹地方法院96年12月29日新院雲民慎字第26
    589 號函及本院民事科查詢簡答表2 紙在卷可憑。從而，聲
    請人聲請返還上開提存物，核無不合，應予准許。
四、依民事訴訟法第106 條、第104 條第1 項第3 款，裁定如主
    文。
中    華    民    國    97    年    1     月    31    日
                  民事第一庭    法  官  林哲賢
上為正本係正原本作成。
如不服本裁定應於送達後10日內向本院提出抗告狀，並繳納抗告
費新臺幣1,000元。
中    華    民    國    97    年    1     月    31    日
                                書記官  羅美英


司法院資訊處製作；財團法人民間司法改革基金會備份。
